---
title: "Miembros"
---

Miembros del [grupo de Ecoinformática](http://www.aeet.org/es/gruposdetrabajo/ecoinformatica.html) de la [Asociación Española de Ecología Terrestre (AEET)](https://www.aeet.org/es/). 

Para darte de alta rellena tus datos [aquí](https://forms.gle/bkCfSjERcDHsrLhx8). Si quieres actualizar o corregir un error en los datos por favor abre un 'issue' [en el repo](https://github.com/ecoinfAEET/website), haz un 'pull request' sobre el fichero de datos ([MembersInfo.csv](https://github.com/ecoinfAEET/website/blob/master/MembersInfo.csv)) o escribe a ecoinf.aeet@gmail.com.

<br>


```{r}
#| label = "setup",
#| include = FALSE
knitr::opts_chunk$set(echo=FALSE, message=FALSE, warning=FALSE)
```



``` {r echo = F , message = FALSE, warning = F}
library(dplyr)
library(leaflet)
library(sf)
library(htmltools)
source("R/map_functions.R")


# read members' information from google sheet
member.table <- gsheet::gsheet2tbl("19J9P-is9eJWoDN7_agmSeu5S5YgD4JZIoe_FtZ-G3EQ") |>
  format_member_table()|> 
  distinct()

# read institution coordinates and only search for the new ones
coords.table <- readr::read_csv("institutioncoords.csv") |> 
  update_coord_table(member.table = member.table) |> 
  distinct()

# rewrite updated table of institutions coordinates
readr::write_csv(coords.table, "institutioncoords.csv")

# combine both table by its affiliation and add coordinates (POINTS)
member.table.coords <- left_join(member.table, coords.table) |> 
  filter(!is.na(lon)) |> 
  st_as_sf(coords = c("lon", "lat"))

# plot map

custom_icon <- makeIcon(
  iconUrl = "location_custom.png",
  iconWidth = 25, iconHeight = 30,
  iconAnchorX = 12, iconAnchorY = 30
)



leaflet(member.table.coords) |> 
  addTiles() |> 
  addMarkers(popup = ~(Institución), 
             label = ~(`Nombre y apellidos`),
             labelOptions = labelOptions(zoomAnimation = T),
             clusterOptions = markerClusterOptions(),
             icon = custom_icon)
  
  
```
<br>
<br>




```{r miembros, include=F, echo = F}

formdata <- gsheet::gsheet2tbl("https://docs.google.com/spreadsheets/d/19J9P-is9eJWoDN7_agmSeu5S5YgD4JZIoe_FtZ-G3EQ/edit?usp=sharing")
source("miembros_functions.R")

for(i in 1:nrow(formdata)){
  name <- formdata[i,"Nombre y apellidos", drop=T] |> 
    gsub(pattern = " ", replacement = "_")
  if(file.exists(paste0("miembros/", name, ".qmd"))){next}
create_profile_qmd(formdata, i)
}


```

---
# title: "Participantes"
listing:
  - id: miembros
    contents: "miembros/*.qmd"
    type: grid
    image-height: 225px
    grid-columns: 6
    sort: sortby
    fields: [image, title, subtitle, author]
    grid-item-align: center
    
---

:::{#map}
:::

:::{#equipo}
:::
