---
title: "Miembros"
---

Miembros del [grupo de Ecoinformática](http://www.aeet.org/es/gruposdetrabajo/ecoinformatica.html) de la [Asociación Española de Ecología Terrestre (AEET)](https://www.aeet.org/es/). 

Para darte de alta rellena tus datos [aquí](https://docs.google.com/forms/d/e/1FAIpQLScCIlXvN2LtOkj1MNFPK-UzTfkK8jg5ZMXT0OgjyUUJdndo2Q/viewform?c=0&w=1). Si quieres actualizar o corregir un error en los datos por favor abre un 'issue' [en el repo](https://github.com/ecoinfAEET/website), haz un 'pull request' sobre el fichero de datos ([MembersInfo.csv](https://github.com/ecoinfAEET/website/blob/master/MembersInfo.csv)) o escribe a ecoinf.aeet@gmail.com.

<br>

```{r}
#| label = "setup",
#| include = FALSE
knitr::opts_chunk$set(echo=FALSE, message=FALSE, warning=FALSE)
```


```{r miembros, include=F, echo = F}

formdata <- gsheet::gsheet2tbl("https://docs.google.com/spreadsheets/d/1InBc8vpbZiQS9Bs8dDd2DPft8kJq4z0M7n0UeVPbP8g/edit?usp=sharing")
source("miembros_functions.R")

for(i in 1:nrow(formdata)){
create_profile_qmd(formdata, i)
}


```

---
# title: "Participantes"
listing:
  - id: miembros
    contents: "miembros/*.qmd"
    type: grid
    image-height: 225px
    grid-columns: 4
    sort: sortby
    fields: [image, title, subtitle, author]
    grid-item-align: center
    
---

:::{#equipo}
:::
